【裁判字號】    98,審訴,118
【裁判日期】    980508
【裁判案由】    違反毒品危害防制條例
【裁判全文】
臺灣新竹地方法院宣示判決筆錄         98年度審訴字第118號
公  訴  人  臺灣新竹地方法院檢察署檢察官
被      告  乙○○
指定辯護人  本院公設辯護人  甲○○
上列被告因違反毒品危害防制條例一案，經檢察官提起公訴（98
年度毒偵字第49號）後，聲請本院改依協商程序而為判決，於中
華民國98年5 月8 日下午4 時在本院刑事第十一法庭宣示判決，
出席職員如下：
法官起立朗讀判決主文、犯罪事實要旨、處罰條文，及告以上訴
限制、期間並提出上訴狀之法院，且諭知記載其內容：
一、主  文：
    乙○○施用第一級毒品，累犯，處有期徒刑玖月，扣案之海
    洛因壹包毛重零點肆玖公克，沒收銷燬之。
二、犯罪事實要旨：
（一）乙○○前曾於民國94年7 月間，因違反毒品危害防治條例
      案件，經本院於94年11月24日，以94年度訴字第691 號判
      決，分別判處有期徒刑8 月、6 月，並經定應執行刑為有
      期徒刑1 年確定，於95年7 月19日入監執行，並於96年7
      月10日縮刑期滿執行完畢。
（二）乙○○前於89年3 月間，因施用第二級毒品案件，經本院
      於89年5 月31日，以89年度毒聲字第1216號裁定送觀察、
      勒戒後，認無繼續施用毒品傾向，經臺灣新竹地方法院檢
      察署檢察官於89年8 月16日，以89年度毒偵緝字第187 號
      為不起訴處分確定。
（三）乙○○不知警惕，又於89年9 月間，因施用第二級毒品案
      件，經本院於89年9 月17日，以89年度毒聲字第2314號裁
      定送觀察、勒戒後，因認有繼續施用毒品傾向，再經本院
      於89年10月24日，以89年度毒聲字第2545號裁定令入戒治
      處所施以強制戒治1 年，於89年11月3 日入所執行強制戒
      治，嗣其強制戒治執行滿3 月後，經戒治處所認無繼續戒
      治之必要，經本院於90年4 月11日，以90年度毒聲字第67
      7 號裁定停止戒治，於90年5 月8 日因停止其處分出監，
      所餘戒治期間付保護管束，旋其停止戒治所餘戒治期間於
      90年10月16日屆滿，因期滿未經撤銷，視為強制戒治期滿
      執行完畢；同時其本次非法施用第二級毒品犯行，亦經本
      院於89年11月20日，以89年度竹簡字第665 號判決，判處
      有期徒刑3 月，嗣於89年12月29日確定，其後再經本院於
      90年11月16日，以90年度聲字第1243號裁定免除刑之執行
      ，嗣於91年12月8 日確定。
（四）乙○○竟不知警惕，又於90年11月間，因施用第二級毒品
      案件，經本院於90年12月21日，以90年度竹東簡字第188
      號判決，判處有期徒刑5 月，嗣於91年1 月14日確定，並
      於91年3 月29日徒刑易科罰金執行完畢。
（五）乙○○仍不知警惕，又於91年7 月間，因施用第一級、第
      二級毒品案件，經本院於91年7 月31日，以91年度毒聲字
      第771 號裁定令入戒治處所施以強制戒治1 年，於91年9
      月28日入所執行強制戒治，嗣於92年9 月28日戒治期滿出
      所執行完畢；同時其本次非法施用第一級、第二級毒品犯
      行，亦經本院於92年1 月29日，以91年度訴字第563 號判
      決，分別判處有期徒刑7 月、6 月，並經定應執行刑為有
      期徒刑11月，嗣於92年2 月24日確定，於92年9 月28日入
      監執行，並於93年10月13日縮刑期滿執行完畢。
（六）乙○○不知悔改，又於94年7 月間，因施用第一級、第二
      級毒品案件，經本院於94年11月24日，以94年度訴字第69
      1 號判決，分別判處有期徒刑8 月、6 月，並經定應執行
      刑為有期徒刑1 年確定，其執行情形詳如前述（一）。
（七）乙○○竟不知悔改，又於97年7 月間，因施用第一級、第
      二級毒品案件，經本院於97年12月8 日，以97年度訴字第
      796 號判決，分別判處有期徒刑8 月、5 月，並經定應執
      行刑為有期徒刑1 年，嗣於97年12月26日確定，現正執行
      中。
（八）乙○○仍不知悔改，又於97年11月間，因施用第一級毒品
      案件，經本院於98年2 月27日，以98年度訴字第93號判決
      ，判處有期徒刑10月，嗣於98年3 月30日確定。
（九）乙○○不知悔改，於前開強制戒治處分執行完畢釋放後5
      年內再犯施用毒品案件，並經法院判處罪刑確定後，復基
      於施用第一級毒品海洛因的犯罪意思，於97年12月29日下
      午4 時許，在新竹市○○路的某史奴比電子遊藝場內，以
      將海洛因粉末置入針筒內加水再注射之方式，施用第一級
      毒品海洛因1 次。嗣為警於97年12月29日下午6 時20分許
      ，在新竹市○○路351 巷口盤檢查獲，並扣得其所有的第
      一級毒品海洛因1 包毛重0.49公克，經警採集其尿液送檢
      驗結果，呈現嗎啡陽性反應，始悉上情。
三、處罰條文：
    毒品危害防制條例第10條第1 項、第18條第1 項前段，刑法
    第11條、第47條第1 項。
四、協商判決除有刑事訴訟法第455 條之4 第1 項第1 款於本訊
    問程序終結前，被告撤銷協商合意或檢察官撤回協商聲請者
    ；第2 款被告協商之意思非出於自由意志者；第4 款被告所
    犯之罪非第455 條之2 第1 項所定得以協商判決者；第6 款
    被告有其他較重之裁判上一罪之犯罪事實者；第7 款法院認
    應諭知免刑或免訴、不受理者情形之一，及違反同條第2 項
    「法院應於協商合意範圍內為判決；法院為協商判決所科之
    刑，以宣告緩刑或2 年以下有期徒刑、拘役或罰金為限」之
    規定者外，檢察官與被告均不得上訴。
五、如有前項得上訴之情形，得自收受宣示判決筆錄送達之日起
    10日內，向本院提出上訴書狀，上訴於第二審法院。
中    華    民    國    98    年    5     月    8     日
                  刑事第九庭書  記  官  蕭汝芳
                            審判長法官  馮俊郎
以上筆錄係照原本作成。
中    華    民    國    98    年    5     月    8     日
                            書  記  官  蕭汝芳
附錄本案處罰實體法條全文：
毒品危害防制條例第10條第1 項：
施用第一級毒品者，處6 月以上5 年以下有期徒刑。


司法院資訊處製作；財團法人民間司法改革基金會備份。
